臺灣高雄地方法院刑事判決
110年度訴字第538號
公  訴  人  臺灣高雄地方檢察署檢察官
被      告  張育菖


指定辯護人  本院公設辯護人黃秋葉
上列被告因毒品危害防制條例案件，經檢察官提起公訴（109年
度偵字第18939、25305號），本院判決如下：
    主  文
張育菖犯附表一編號一至四所示之罪，各處附表一編號一至四「
主文」欄所示之刑及沒收。有期徒刑部分，應執行有期徒刑貳年
肆月。
    事  實
一、張育菖明知甲基安非他命係毒品危害防制條例第2 條第2 項
    第2 款列管之第二級毒品，依法不得持有、販賣，竟意圖營
    利基於販賣第二級毒品之犯意：
㈠、分別於附表一編號一至三犯罪經過欄所示時、地，以附表一
    編號一至三犯罪經過欄所示方法，販賣第二級毒品甲基安非
    他命予蘇凱民、劉柏廷，並收取各該附表犯罪經過欄所示約
    定價金得手。
㈡、於附表一編號四犯罪經過欄所示時、地，以附表一編號四犯
    罪經過欄所示方法，與佯裝買家之員警完成毒品交易約定後
    ，依約前往進行毒品交易，而著手於販賣第二級毒品之犯行
    ，嗣因遭警當場逮捕而未得逞。
二、案經高雄市政府警察局三民第一分局報告臺灣高雄地方檢察
    署檢察官偵查起訴。
    理  由
一、本判決所引傳聞證據，經當事人於本院準備程序同意有證據
    能力（見院卷第41頁）。基於尊重當事人對傳聞證據之處分
    權，及證據資料愈豐富愈有助於真實發現之理念，復審酌該
    等證據作成時並無違法取證或顯不可信之瑕疵，作為證據應
    屬適當，依刑事訴訟法第159 條之5 第1項規定，均有證據
    能力。至本判決所引非供述證據，與本案均有關連性，亦無
    證據證明係實施刑事訴訟程序之公務員非法取得，依刑事訴
    訟法第158 條之4之反面解釋，當有證據能力。
二、附表一所示犯罪事實，業據被告張育菖坦承在卷，核與證人
    蘇凱民（偵一卷第157-161、195-197頁）、劉柏廷（偵一卷
    第201-205、227-229頁）於警詢、偵訊中證述情節相符，並
    有LINE通訊軟體（偵一卷第71-75、79-81頁）、Grindr通訊
    軟體（偵一卷第51-55頁）對話紀錄截圖、職務報告（偵一
    卷第43-45頁）、高雄市政府警察局三民第一分局三民派出
    所搜索、扣押筆錄、扣押物品目錄（偵一卷第83-87、93-97
    頁）在卷可稽，扣案如附表二所示之物，經送由具有毒品鑑
    定專業能力之高雄市立凱旋醫院鑑定後，均檢出含有「甲基
    安非他命(Methamphetamine) 」成分，有高雄市立凱旋醫院
    民國110年3月11日高市凱醫驗字第67288號濫用藥物成品檢
    驗鑑定書（偵一卷第239頁）在卷可佐，足認被告前述任意
    性自白與事實相符，是本案事證明確，被告犯行堪以認定，
    應依法論科。
三、論罪：
㈠、按對原已具有犯罪故意之人，以設計引誘之方式，迎合其要
    求，使其暴露犯罪事證，再加以逮捕或偵辦者（即釣魚偵查
    ），因行為人原即有販賣毒品營利之犯意，雖因警設計誘捕
    ，實際上不能完成毒品交易，然客觀上已著手於販賣行為，
    仍應論以販賣毒品未遂罪（最高法院102年度台上字第3427
    號刑事判決意旨參照）。
㈡、經查，觀諸前述Grindr通訊軟體對話紀錄截圖，被告如附表
    一編號四所示犯行，原即有販賣毒品營利之犯意，雖因警設
    計誘捕，致實際上不能完成毒品交易，然因其客觀上已著手
    於販賣行為，仍應論以販賣毒品未遂罪。是核被告如附表一
    編號一至三所為，均係犯毒品危害防制條例第4條第2 項之
    販賣第二級毒品罪；附表一編號四所為，則係犯毒品危害防
    制條例第4條第6項、第2 項之販賣第二級毒品未遂罪。
㈢、被告於附表一編號一至四所示販賣第二級毒品（未遂）犯行
    前，持有該毒品之低度行為，為附表一編號一至四所示販賣
    第二級毒品（未遂）之高度行為所吸收；於附表一編號四所
    示販賣第二級毒品未遂犯行後，持有剩餘如附表二編號二、
    三所示毒品之低度行為，為附表一編號四所示販賣第二級毒
    品未遂犯行所吸收（最高法院105年度台上字第2174號刑事
    判決意旨參照），均不另論罪。被告前述販賣第二級毒品（
    未遂）犯行之犯罪時間、地點不同，顯係基於個別犯意所為
    ，應予分論併罰。
四、量刑：
㈠、處斷刑：
　1.被告如附表一編號四所示犯行，雖已完成議價並前往約定地
    點交付毒品、收取款項，而著手於販賣第二級毒品犯行，然
    因購毒者為不具購毒真意之警員而未遂，應依刑法第25條第
    2 項規定，減輕其刑。
　2.被告就附表一所示販賣第二級毒品（未遂）犯行，均於偵查
    及審判中自白，合於毒品危害防制條例第17條第2 項所定要
    件，均依法減輕其刑。
　3.被告於偵查中供出其販賣之甲基安非他命來源「顏健偉」、
    「周佑霖」，並使檢警因而查獲上游「顏健偉」、「周佑霖
    」一情，有臺灣高雄地方檢察署111年1月5日雄檢榮克109偵
    18939字第1119000759號函（院卷第57頁）在卷可稽，應依
    毒品危害防制條例第17條第1 項規定，各減輕其刑。
　4.被告前因傷害案件，經本院以106年度簡字第3165號判決處
    有期徒刑3月確定，嗣於108年2月19日易服社會勞動改易科
    罰金執行完畢一情，有臺灣高等法院被告前案紀錄表在卷可
    稽。被告於受前述徒刑之執行完畢後，5 年以內故意再犯本
    件有期徒刑以上之罪，為累犯（非刑事訴訟法第309條所列
    主文應載明事項）。然本院審酌前述傷害案件之罪質與本件
    有別，且前案執行完畢情形為易服社會勞動改易科罰金，與
    本案將入監執行之情形有別，斟酌被告主動配合檢警偵查毒
    品來源之態度，尚難認其具有特別惡性或對刑罰反應力薄弱
    之情事，參酌司法院大法官釋字第775號解釋意旨，不加重
    其法定最低本刑。
　5.被告本案犯罪，同時有前述多數減輕事由，爰依刑法第70條
    、第71條第2 項，由少至多遞減之。　　
㈡、宣告刑：
　　爰以行為人之責任為基礎，並審酌被告明知第二級毒品甲基
    安非他命對健康危害至鉅，且為政府嚴令禁絕流通，竟為牟
    取個人私利，而為本案販賣第二級毒品助長毒品泛濫，危害
    購毒者之身體健康，進而侵蝕國家勞動生產力，影響社會層
    面非淺；惟念被告犯後始終坦承犯行，並積極配合檢警偵辦
    其毒品來源，對阻斷本案毒品來源一節有相當之貢獻，可見
    被告犯後已有深切悔悟之意，復考量被告於本案犯罪情節、
    販賣毒品次數、交易對象、販賣數量及所獲利益等因素，兼
    衡被告智識程度、家庭經濟狀況（涉及隱私，不予詳載）等
    一切情狀，分別量處如附表一「主文」欄所示之刑。
㈢、執行刑：
　　被告如附表一編號一至四「主文」欄所示之各宣告刑，合於
    刑法第50條第1項本文之規定，爰審酌被告如附表一編號一
    至四犯罪經過欄所示犯行係於短時間內為之，基於刑罰經濟
    與責罰相當之理性刑罰政策，考量被告於本案犯罪後，始終
    坦承犯行，並積極配合檢警偵辦其毒品來源，已展現其積極
    自省改過能力之人格特性，兼衡刑罰規範目的、整體犯罪非
    難評價、各罪關連及侵害法益等面向，採對其中最重刑嚴厲
    化之限制加重原則，就附表一編號一至四「主文」欄所示之
    各宣告刑，給予適度恤刑折扣，定應執行刑如主文所示。
五、沒收
㈠、被告如附表一編號一至三犯罪經過欄所示販賣第二級毒品所
    得，應依刑法第38條之1第1項前段 、第3 項規定，於被告
    各次犯行宣告沒收，並諭知於全部或一部不能沒收或不宜執
    行沒收時，追徵其價額。被告如附表一編號四犯罪經過欄所
    示販賣第二級毒品未遂犯行，約定之交易價金已返還佯裝交
    易之員警，業據被告供承在卷（院卷第105頁），爰不予宣
    告沒收。
㈡、扣案如附表二所示之第二級毒品甲基安非他命，係於被告實
    行附表一編號四所示犯行之同日，旋遭員警實施搜索、扣押
    而扣案，有當日搜索、扣押筆錄附件之扣押物品目錄（偵一
    卷第87、97頁）在卷可稽，足認上述毒品中編號一部分係被
    告附表一編號四所示犯行所販賣之毒品；編號二、三部分則
    乃該次犯行所剩餘，僅為該最後一次販賣毒品之高度行為所
    吸收，已如前述。故就附表二所示之第二級毒品甲基安非他
    命，祇能於附表一編號四所示最後一次販賣第二級毒品未遂
    罪項下，依毒品危害防制條例第18條第1項前段規定，宣告
    沒收銷燬（最高法院100年度台上字第5655號刑事判決意旨
    參照）。又用以盛裝前述毒品之包裝袋，無論以何種方式與
    毒品分離，勢仍有微量毒品沾附其上無法析離，而應與前述
    毒品同視，併予宣告沒收銷燬；至鑑驗用罄部分，因已不復
    存在，爰不予宣告沒收銷燬（最高法院103年度台上字第401
    4號刑事判決意旨參照）。
㈢、扣案如附表三所示之物，均為被告遂行本案販賣第二級毒品
    甲基安非他命所用之物，爰依毒品危害防制條例第19條第1
    項規定，於各該關聯之罪項下宣告沒收。
㈣、其餘扣案物品，均與本案販賣第二級毒品犯行無關一情，業
    據被告供述在卷（院卷第105頁），且亦無其他證據足認與
    本案犯罪相關，或為「專供」施用第二級毒品之器具（最高
    法院103年度台上字第225號刑事判決意旨參照），均不予宣
    告沒收。起訴書就此部分所為之沒收聲請，容有誤會，併予
    敘明。
據上論斷，應依刑事訴訟法第299 條第1 項前段，毒品危害防制
條例第4 條第2 項、第6項、第17條第1 項、第2 項、第18條第1
 項前段、第19條第1項，刑法第11條、第25條第2項、第50條第1
項本文、第51條第5款、第70條、第71條第2項、第38條之1第1項
前段、第3項，判決如主文。
本案經檢察官王建中起訴，檢察官林敏惠到庭執行職務。
中　　華　　民　　國　　111 　年　　3 　　月　　30　　日
                  刑事第八庭  審判長  法  官  林英奇
　　　　　　　　　　　　　　　　　　　法  官  黃傳堯
　　　　　　　　　　　　　　　　　　　法  官  何一宏
以上正本證明與原本無異。
如不服本判決應於收受送達後20日內向本院提出上訴書狀，並應
敘述具體理由；如未敘述上訴理由者，應於上訴期間屆滿後20日
內向本院補提理由書（均須按他造當事人之人數附繕本）「切勿
逕送上級法院」。
因疫情而遲誤不變期間，得向法院聲請回復原狀。
中　　華　　民　　國　　111 　年　　3 　　月　　30　　日
                                      書記官  郭素蓉
附表一：
編號 犯罪經過 主文  一 張育菖於民國109年9月6日7時29分許，以附表三編號一所示行動電話（下稱系爭行動電話）與蘇凱民聯繫後，約定以新臺幣（下同）4,500元之代價，販售甲基安非他命1包予蘇凱民，旋以附表三編號二、三所示電子磅秤（下稱系爭磅秤）、分裝夾鍊袋（下稱系爭夾鍊袋）秤重分裝後，於同日8時30分許，在高雄市○○區○○路000號前，交付甲基安非他命1包（約1.8公克）予蘇凱民，並收取價金4,500元。 張育菖犯販賣第二級毒品罪，處有期徒刑壹年拾月。 未扣案之犯罪所得新臺幣肆仟伍佰元沒收，如全部或一部不能沒收或不宜執行沒收時，追徵其價額。扣案附表三所示之物沒收。  二 張育菖於109年9月8日2時2分許，以系爭行動電話與劉柏廷聯繫後，約定以2,000元之代價，販售甲基安非他命1包予劉柏廷，旋以系爭磅秤、夾鍊袋秤重分裝後，於同日3時3分許，在高雄市○○區○○○路00號前，交付甲基安非他命1包（約0.6公克）予劉柏廷，並收取價金2,000元。 張育菖犯販賣第二級毒品罪，處有期徒刑壹年捌月。 未扣案之犯罪所得新臺幣貳仟元沒收，如全部或一部不能沒收或不宜執行沒收時，追徵其價額。扣案附表三所示之物沒收。  三 張育菖於109年9月9日11時43分許，以系爭行動電話與蘇凱民聯繫後，約定以4,500元之代價，販售甲基安非他命1包予蘇凱民，旋以系爭磅秤、夾鍊袋秤重分裝後，於同日12時20分許，在高雄市○○區○○○路00號前，交付甲基安非他命1包（約1.8公克）予蘇凱民，並收取價金4,500元。 張育菖犯販賣第二級毒品罪，處有期徒刑壹年拾月。 未扣案之犯罪所得新臺幣肆仟伍佰元沒收，如全部或一部不能沒收或不宜執行沒收時，追徵其價額。扣案附表三所示之物沒收。  四 張育菖於109年9月8日16時23分許，以系爭行動電話與警方喬裝之購毒者聯繫後，約定以7,000元之代價，販售甲基安非他命1包予警方喬裝之購毒者，旋以系爭磅秤、夾鍊袋秤重分裝後，於109年9月9日13時44分許，在高雄市○○區○○○路00號前，交付甲基安非他命1包（約2公克）予警方喬裝之購毒者時，遭警方查獲。 張育菖犯販賣第二級毒品未遂罪，處有期徒刑壹年。 扣案附表二所示之物沒收銷燬；扣案附表三所示之物沒收。  

附表二：
編號 物品名稱 數量 鑑定結果  一 甲基安非他命 壹包（含包裝袋壹只） 結晶、白色，檢出甲基安非他命(Methamphetamine)，檢驗前淨重1.716公克、檢驗後淨重1.702公克。  二 甲基安非他命 壹包（含包裝袋壹只） 結晶、白色，檢出甲基安非他命(Methamphetamine)，檢驗前淨重2.713公克、檢驗後淨重2.703公克。  三 甲基安非他命 壹包（含包裝袋壹只） 結晶、白色，檢出甲基安非他命(Methamphetamine)，檢驗前淨重0.234公克、檢驗後淨重0.221公克。 【鑑定結果：見高雄市立凱旋醫院110年3月11日高市凱醫驗字第67288號濫用藥物成品檢驗鑑定書（偵一卷第239頁）】    

附表三：
編號 物品名稱 數量  一 i-Phone行動電話(含門號0000000000號SIM卡壹張，IMEI：000000000000000、000000000000000) 壹支  二 電子磅秤 壹台  三 分裝夾鏈袋 壹批 

附錄本案論罪法條：
毒品危害防制條例第4條
製造、運輸、販賣第一級毒品者，處死刑或無期徒刑；處無期徒
刑者，得併科新臺幣3千萬元以下罰金。
製造、運輸、販賣第二級毒品者，處無期徒刑或10年以上有期徒
刑，得併科新臺幣1千5百萬元以下罰金。
製造、運輸、販賣第三級毒品者，處7年以上有期徒刑，得併科
新臺幣1千萬元以下罰金。
製造、運輸、販賣第四級毒品者，處5年以上12年以下有期徒刑
，得併科新臺幣5百萬元以下罰金。
製造、運輸、販賣專供製造或施用毒品之器具者，處1年以上7年
以下有期徒刑，得併科新臺幣1百50萬元以下罰金。
前五項之未遂犯罰之。